臺灣雲林地方法院刑事裁定
111年度聲字第330號
聲  請  人  臺灣雲林地方檢察署檢察官
受  刑  人  張月琪



上列聲請人因受刑人數罪併罰有二裁判以上，聲請定其應執行之
刑（111年度執緝字第91號），本院裁定如下：
    主  文
甲○○犯如附表所示各罪所處之刑，應執行拘役壹佰壹拾日。
    理  由
一、聲請意旨略以：受刑人甲○○因犯竊盜等案件，先後經判決確
    定如附表，符合數罪併罰之要件，應依刑法第53條及第51條
    第6款之規定，定其應執行之刑，爰依刑事訴訟法第477條第
    1項規定聲請裁定等語。
二、按裁判確定前犯數罪者，併合處罰之。但有下列情形之一者
    ，不在此限：一、得易科罰金之罪與不得易科罰金之罪。前
    項但書情形，受刑人請求檢察官聲請定應執行刑者，依第51
    條規定定之；數罪併罰，有二裁判以上者，依第51條之規定
    ，定其應執行之刑，刑法第50條第1項但書第1款、第2項、
    第53條分別定有明文。又數罪併罰，分別宣告多數拘役者，
    比照前款定其刑期，但不得逾120日，刑法第51條第6款亦有
    規定。再按數罪併罰中之一罪，依刑法規定得易科罰金，若
    因與不得易科罰金之他罪，併合處罰結果而不得易科罰金時
    ，原可易科部分所處之刑，自亦無庸為易科折算標準之記載
    （司法院院字第2702號解釋、司法院大法官釋字第144號解
    釋及第679號解釋理由書意旨可資參照）。另按法律上屬於
    自由裁量之事項，有其外部性界限及內部性界限，並非概無
    拘束，依據法律之具體規定，法院應在其範圍選擇為適當之
    裁判者，為外部性界限；而法院為裁判時，應考量法律之目
    的，及法律秩序之理念所在者，為內部性界限；法院為裁判
    時，二者均不得有所踰越。在數罪併罰，有二裁判以上，定
    其應執行之刑時，固屬於法院自由裁量之事項，然仍應受前
    揭外部性界限及內部性界限之拘束（最高法院94年度台非字
    第233號判決意旨參照）；而分屬不同案件之數罪併罰，倘
    一裁判宣告數罪之刑，曾經定其執行刑，再與其他裁判宣告
    之刑定其執行刑時，法理上亦應同受不利益變更禁止原則之
    拘束，亦即另定之執行刑，其裁量所定之刑期，不得較重於
    前定之執行刑加計後裁判宣告之刑之總和（最高法院103年
    度第14次刑事庭會議決議可供參考）。
三、經查：受刑人因犯如附表所示之罪，經本院各判處如附表所
    示之刑，均經確定在案，此有上開判決及臺灣高等法院被告
    前案紀錄表等在卷可參。受刑人所犯上開各罪中，有得易科
    罰金亦得易服社會勞動之罪（附表編號2至7），復有不得易
    科罰金、得易服社會勞動之罪（附表編號1），已合於刑法
    第50條第1項但書規定，受刑人已請求檢察官聲請定其應執
    行刑，有臺灣雲林地方檢察署刑法第50條第1項但書案件是
    否請求定應執行刑調查表在卷可憑，自應依據刑法第50條第
    2項規定，依同法第51條規定定其應執行刑。茲檢察官聲請
    最後事實審之本院就受刑人所犯如附表所示之罪定應執行之
    刑，本院審核後認檢察官之聲請於法並無不合，爰就受刑人
    所犯如附表所示之罪，依刑法第51條第6款限制加重原則規
    定之外部性界限（即以最長期宣告刑拘役25日為下限），並
    參酌如附表編號2至7所示之罪曾經本院以110年度易字第232
    號、第317號判決應執行拘役100日確定等情，加計其餘宣告
    刑之總和拘役120日之範圍內定應執行刑。再考量受刑人所
    犯如附表編號1至7所示之罪均為竊盜罪，各該部分犯罪類型
    、行為態樣、手段、動機均相同或相類，於併合處罰時，責
    任非難重複之程度較高，爰就受刑人所犯前述各罪為整體非
    難評價，並參酌受刑人定刑之意見（參請求定應執行刑調查
    表）等一切情狀，定其應執行刑如主文所示。本件受刑人所
    犯如附表所示各罪，分屬得易科罰金之罪與不得易科罰金之
    罪，但因合併處罰之結果而不得易科罰金，是本院於定其應
    執行之刑時，自無庸為易科罰金折算標準之記載，併此敘明
    。
據上論斷，應依刑事訴訟法第477條第1項，刑法第50條第2項、
第53條、第51條第6款，裁定如主文。
中　　華　　民　　國　　111 　年　　4 　　月　  29　　日
                  刑事第五庭  法  官  張恂嘉
以上正本與原本無誤
如不服本裁定應於送達後5日內向本院提出抗告狀（須附繕本）
。
　  　　　　　　　　　　　  書記官　張宏清
中　　華　　民　　國　　111 　年　　4 　　月　　29　　日
　　　　　　　　　　　
附表：受刑人甲○○應執行之刑案件一覽表
編號  1 2 3 罪名  成年人故意對兒童犯竊盜罪 竊盜罪 竊盜罪 宣告刑  拘役20日。 拘役20日，如易科罰金，以新臺幣1000元折算1日。 拘役15日，如易科罰金，以新臺幣1000元折算1日。 犯罪日期  109年11月19日 109年12月7日 110年1月9日 偵查(自訴)機關年度案號  臺灣雲林地方檢察署110年度偵字第1483、2213號 臺灣雲林地方檢察署110年度偵字第1483、2213號 臺灣雲林地方檢察署110年度偵字第1483、2213號 最後事實審 法院 臺灣雲林地方法院 臺灣雲林地方法院 臺灣雲林地方法院  案號 110年度易字第232、317號 110年度易字第232、317號 110年度易字第232、317號  判決日期 110年11月23日 110年11月23日 110年11月23日 確定判決 法院 臺灣雲林地方法院 臺灣雲林地方法院 臺灣雲林地方法院  案號 110年度易字第232、317號 110年度易字第232、317號 110年度易字第232、317號  判決確定日期 111年1月3日 111年1月3日 111年1月3日 是否為得易科罰金之案件  否 是 是 備註  臺灣雲林地方檢察署111年度執字第209號(已執畢)。 臺灣雲林地方檢察署111年度執緝字第91號。 編號2至7經本院110年度易字第232、317號判處應執行拘役100日確定。 臺灣雲林地方檢察署111年度執緝字第91號。 編號2至7經本院110年度易字第232、317號判處應執行拘役100日確定。 

編號  4 5 6 罪名  竊盜罪 竊盜罪 竊盜罪 宣告刑  拘役10日，如易科罰金，以新臺幣1000元折算1日。 拘役20日，如易科罰金，以新臺幣1000元折算1日。 拘役25日，如易科罰金，以新臺幣1000元折算1日。 犯罪日期  110年1月14日 110年1月25日 110年1月30日 偵查(自訴)機關年度案號  臺灣雲林地方檢察署110年度偵字第1483、2213號 臺灣雲林地方檢察署110年度偵字第1483、2213號 臺灣雲林地方檢察署110年度偵字第1483、2213號 最後事實審 法院 臺灣雲林地方法院 臺灣雲林地方法院 臺灣雲林地方法院  案號 110年度易字第232、317號 110年度易字第232、317號 110年度易字第232、317號  判決日期 110年11月23日 110年11月23日 110年11月23日 確定判決 法院 臺灣雲林地方法院 臺灣雲林地方法院 臺灣雲林地方法院  案號 110年度易字第232、317號 110年度易字第232、317號 110年度易字第232、317號  判決確定日期 111年1月3日 111年1月3日 111年1月3日 是否為得易科罰金之案件  是 是 是 備註  臺灣雲林地方檢察署111年度執緝字第91號。 編號2至7經本院110年度易字第232、317號判處應執行拘役100日確定。 臺灣雲林地方檢察署111年度執緝字第91號。 編號2至7經本院110年度易字第232、317號判處應執行拘役100日確定。 臺灣雲林地方檢察署111年度執緝字第91號。 編號2至7經本院110年度易字第232、317號判處應執行拘役100日確定。 

編號  7 8 9 罪名  竊盜罪 (以下空白)  宣告刑  拘役25日，如易科罰金，以新臺幣1000元折算1日。   犯罪日期  110年3月9日   偵查(自訴)機關年度案號  臺灣雲林地方檢察署110年度偵字第1483、2213號   最後事實審 法院 臺灣雲林地方法院    案號 110年度易字第232、317號    判決日期 110年11月23日   確定判決 法院 臺灣雲林地方法院    案號 110年度易字第232、317號    判決確定日期 111年1月3日   是否為得易科罰金之案件  是   備註  臺灣雲林地方檢察署111年度執緝字第91號。 編號2至7經本院110年度易字第232、317號判處應執行拘役100日確定。